臺灣臺北地方法院小額民事判決
110年度北小字第684號
原      告  江淑雲  


被      告  田蕭秀琴

訴訟代理人  田美娟  
上列當事人間請求侵權行為損害賠償事件，經本院一○九年度簡
附民字第九十七號刑事附帶民事訴訟裁定移送前來，本院於民國
一百一十年二月四日言詞辯論終結，判決如下︰
    主    文
被告應給付原告新臺幣參萬零伍佰壹拾元，及自民國一百零九年
十月九日起至清償日止，按年息百分之五計算之利息。
原告其餘之訴駁回。 
訴訟費用由被告負擔百分之五十二，餘由原告負擔。
本判決第一項得假執行。但被告如以新臺幣參萬零伍佰壹拾元為
原告預供擔保，得免為假執行。
原告其餘假執行之聲請駁回。
    事    實
甲、原告方面：
一、聲明：㈠被告應給付原告新臺幣（下同）五萬八千六百九十
    元及自起訴狀繕本送達翌日（即民國一百零九年十月九日）
    起至清償日止，按年息百分之五計算之利息；㈡原告願供擔
    保，請准宣告假執行。
二、陳述略稱：
  ㈠緣被告田蕭秀琴於一百零九年五月十一日下午五時十一分許
    ，在臺北市○○區○○路○段○○○號前，因不滿原告機車停放方式
    ，擋住被告原先擺放該處之機車，進而發生口角爭執，被告
    竟基於傷害之犯意，於原告以手機錄影蒐證時，以徒手毆打
    原告，致使其受有左手臂擦挫傷合併血腫、左手第三指遠端
    指節扭傷等傷害。嗣被告上開傷害行為業經臺灣臺北地方檢
    察署（下稱臺北地檢署）偵查終結，並以一○九年度調偵字
    第三一二五號起訴，復經本院一○九年度簡字第二四七四號
    刑事簡易判決判決有罪，原告因被告之傷害行為支出醫藥費
    、減少工作收入並受有精神上痛苦，爰依侵權行為法律關係
    提起本件訴訟。不接受被告提議以總賠償金額二萬元賠償，
    覺得沒有賠償到任何東西。
　㈡對於本院一○九年度簡字第二四七四號刑事全卷沒有意見；原
    告為大學畢業，年收入近九十萬元，現職為醫療人員，家裡
    有父母、二個哥哥，有一個房子，沒有車子，有一些股票跟
    存款，存款大約六、七十萬元。本件請求賠償金額包括薪資
    補償一萬八千二百八十元、醫療賠償五百一十元及精神賠償
    五萬元（按：前揭金額總計應為六萬八千七百九十元，惟原
    告計算錯誤故以五萬八千六百九十元為請求，參本院卷第二
    十八頁、第三十一頁)。
三、證據：提出三軍總醫院醫療費用收據影本二件、一○八年度
    綜合所得稅電子結算申報收執聯影本一件、求償表（含請假
    明細）影本一件為證。
乙、被告方面：
一、聲明：駁回原告之訴。
二、陳述略稱：可以賠償原告醫藥費，總賠償金額二萬元以內可
    以接受。對於本院一○九年度簡字第二四七四號刑事全卷沒
    有意見，被告為國小畢業，沒有收入，以前幫人家打掃，有
    一個房子在付貸款，貸款是被告的子女幫忙負擔，有一台機
    車，沒有股票，應該沒有存款，都是被告的子女在幫忙，家
    裡有被告及被告子女（包括被告訴訟代理人及被告訴訟代理
    人之哥哥、姐姐），對於原告之請求沒有辦法接受。
三、證據：無。
丙、本院依職權調閱本院一○九年度簡字第二四七四號刑事全卷
    ，並調閱兩造之財產所得資料。
    理    由
一、程序方面：
  ㈠按民事訴訟法第十五條第一項規定：「因侵權行為涉訟者，
    得由行為地之法院管轄。」。本件被告傷害原告之事實發生
    於臺北市○○區○○路○段○○○號處，屬本院轄區，故本院具有管
    轄權，合先敘明。
  ㈡次按原告於簡易訴訟判決確定前，得撤回訴之全部或一部。
    但被告已為本案之言詞辯論者，應得其同意（民事訴訟法第
    四百三十六條第二項適用同法第二百六十二條第一項參照）
    。關於財產權之訴訟，其標的之金額或價額在五十萬元以下
    者，適用本章所定之簡易程序；關於請求給付金錢之訴訟，
    其標的金額或價額在新臺幣十萬元以下者，適用本章所定之
    小額程序（民事訴訟法第四百二十七條第一項、第四百三十
    六條之八第一項參照）。另按簡易事件因訴之變更或一部撤
    回，致其訴之全部屬於民事訴訟法第四百三十六條之八第一
    項之範圍者，承辦法官應以裁定改用小額程序，並將該簡易
    事件報結後改分為小額事件，由原法官依小額程序繼續審理
    （同一地方法院適用簡易程序審理事件事務分配辦法第七條
    第三項參照）。經查，本件原告聲明原主請求金額為十萬六
    千六百三十四元，嗣於一百一十年二月四日於一部撤回後，
    主請求金額減縮為五萬八千六百九十元，被告亦同意原告之
    一部撤回，參酌前揭規定，程序並無不合，應予准許。復因
    原告一部撤回，致訴之全部屬於民事訴訟法第四百三十六條
    之八第一項之範圍，兩造對改行小額訴訟程序亦無意見（參
    一百一十年二月四日言詞辯論筆錄，本院卷第二十九頁之）
    ，爰改依小額訴訟程序由本院續行審理。　
二、原告主張被告於一百零九年五月十一日下午五時十一分許在
    臺北市○○區○○路○段○○○號前，因不滿原告機車停放方式，竟
    基於傷害之犯意，以徒手毆打原告，致使其受有傷害等情，
    業據本院依職權調取本院一○九年度簡字第二四七四號刑事
    全卷查明無訛，被告訴訟代理人到庭亦未否認被告確有傷害
    原告之行為，堪認原告主張為真實，被告對於原告應負侵權
    行為損害賠償責任。
三、原告請求被告賠償醫藥費五百一十元應屬適當，薪資補償一
    萬八千二百八十元之請求則屬無據，精神慰撫金則以三萬元
    為適當，總計被告應賠償原告三萬零五百一十元：
　㈠按因故意或過失，不法侵害他人之權利者，負損害賠償責任
    ，民法第一百八十四條第一項前段定有明文。次按人格權受
    侵害時，以法律有特別定者為限，得請求損害賠償或慰撫金
    ；不法侵害他人之身體或健康者，對於被害人因此喪失或減
    少勞動能力或增加生活上之需要時，應負損害賠償責任；不
    法侵害他人之身體、健康、名譽、自由、信用、隱私、貞操
    、或不法侵害其他人格法益而情節重大者，被害人雖非財產
    上之損害，亦得請求賠償相當之金額，民法第十八條、第一
    百九十三條第一項、第一百九十五條第一項前段定有明文。
    再按當事人主張有利於己之事實者，就其事實有舉證之責任
    ，民事訴訟法第二百七十七條前段定有明文。
　㈡經查，原告主張因本件所受傷害支出醫療費用三百六十元及
    一百五十元共計五百一十元，業據提出三軍總醫院醫療費用
    收據為證（參附民卷第九頁及第十一頁），經核對相關證物
    原本無訛，被告對於此部分應予賠償亦無爭執，故原告此部
    分請求被告賠償五百一十元應屬有據。
　㈢次查，原告主張工作損失之薪資補償部分，其主張於一百零
    九年五月十二日因受傷無法上班一天，另請假出庭合計四天
    ，共計五天，其每日薪資平均為三千六百五十六元，受有工
    作損失共計一萬八千二百八十元，並提出一○八年度綜合所
    得稅電子結算申報收執聯（參附民卷第十三頁）及含請假明
    細之求償表（參本院卷第三十一頁）為證。然而：⑴關於原
    告主張受傷翌日請假未上班一天部分，依據原告所提出之三
    軍總醫院診斷證明書記載病名為「一、左上臂擦挫傷合併血
    腫。二、左手第三指遠端指節扭傷。」，醫師囑言為「宜休
    養，若症狀持續請門診複查。」（參臺北地檢署一○九年度
    偵字第一七七八九號偵查卷第十九頁），既無所需休養期間
    之記載，參以前揭原告所受傷害程度，該休養並非絕對必要
    ，僅屬建議性質，原告此部分主張並非可採；⑵關於原告主
    張出庭應訊而無法工作受有四天工作損失部分，原告縱有因
    本件傷害事件而需於偵查、調解、刑事訴訟或民事訴訟程序
    中出庭之必要，惟此難認與被告所為侵權行為間具有相當因
    果關係，原告此項請求，於法無據，不應准許；⑶基上，原
    告主張薪資補償之部分，洵屬無據，應予駁回。
　㈣再查，原告請求被告賠償精神慰撫金五萬元，惟審酌下列情
    狀，請求金額應以三萬元為適當：
    ⑴原告陳稱學歷為大學畢業，年收入快九十萬元，現職為醫
      療人員，家裡有父母、二個哥哥，有一個房子，沒有車子
      ，有一些股票跟存款，存款大約六、七十萬元，經本院依
      職權調閱原告之財產所得資料核對大致相符；另被告造成
      原告「左手臂擦挫傷合併血腫、左手第三指遠端指節扭傷
      」之傷害，有診斷證明書為證（參臺北地檢署一○九年度
      偵字第一七七八九號偵查卷第十九頁），被告所造成之前
      揭傷害，侵害原告之身體、健康等，確實造成原告精神受
      有相當痛苦。
　　⑵被告陳稱學歷為國小畢業，沒有收入，以前幫人家打掃，
      有一個房子在付貸款，貸款是被告子女幫忙負擔，有一台
      機車，沒有股票，應該沒有存款，都是被告子女在幫忙，
      家裡有被告及被告子女（包括被告訴訟代理人及被告訴訟
      代理人之哥哥、姐姐）等情，經本院依職權調閱被告之財
      產所得資料核對大致相符；然被告於檢察官當庭勘驗監視
      影帶後，雖承認主動先推原告，卻仍否認犯行（參臺北地
      檢署一○九年度偵字第一七七八九號偵查卷第四十九頁、
      第五十頁），足見被告對傷害原告並無反省。
　　⑶審酌前揭被告加害情形、原告所受傷害導致精神上痛苦之
      程度、兩造之身分、地位、經濟狀況及被告犯後態度等一
      切情狀，原告請求精神上損害賠償之金額，應以三萬元為
      適當。
　㈤基上，被告應賠償原告之金額總計為三萬零五百一十元，計
    算式：510＋30,000＝30,510。
四、綜上所述，原告本於侵權行為法律關係，請求被告給付原告
    五萬八千六百九十元，及自起訴狀繕本送達翌日（即一百零
    九年十月九日）起至清償日止，按年息百分之五計算之利息
    ，其請求於主文第一項之範圍內為有理由，應予准許。超過
    主文第一項範圍之請求，則屬無據，應予駁回。
五、本件係小額程序所為被告一部敗訴之判決，依民事訴訟法第
    四百三十六條之二十規定，被告敗訴部分應依職權宣告假執
    行。並依同法第三百九十二條第二項規定，依職權宣告被告
    敗訴部分如供擔保，得免為假執行。至於原告敗訴部分，原
    告之訴既經駁回，假執行之聲請失所附麗，應併予駁回。
六、本件事證已臻明確，兩造其餘攻擊防禦方法，於本判決結果
    不生影響，爰不一一論述，併此敘明。
七、據上論結，原告之訴為一部有理由，一部無理由，並依民事
    訴訟法第七十九條，判決如主文。
中　　華　　民　　國　　110 　年　　3 　　月　　4 　　日
　　　　　　　　　　          臺北簡易庭   
　　　　　　　　　　          法      官  文衍正
以上正本係照原本作成。
如對本判決不服，須於判決送達後二十日內向本庭（臺北市○○○
路○段○○○○○巷○號）提出上訴狀。（須按他造當事人之人數附繕
本）。如委任律師提起上訴者，應一併繳納上訴審裁判費。
中　　華　　民　　國　　110 　年　　3 　　月　　4 　　日
  　　　　　　　　　　　　　　書  記  官  高秋芬

附錄：
一、民事訴訟法第四百三十六條之二十四第二項：
    對於小額程序之第一審裁判上訴或抗告，非以其違背法令為
    理由，不得為之。
二、民事訴訟法第四百三十六條之二十五：
    上訴狀內應記載上訴理由，表明下列各款事項：
    (一)原判決所違背之法令及其具體內容。
    (二)依訴訟資料可認為原判決有違背法令之具體事實。